【裁判字號】    89,簡上,140
【裁判日期】    890719
【裁判案由】    違反電子遊戲場業管理條例等
【裁判全文】
臺灣彰化地方法院刑事判決                        八十九年度簡上字第一四號
    公  訴  人  臺灣彰化地方法院檢察署檢察官
    被      告  甲○○
    選任辯護人  莊崇意律師
右列上訴人因違反電子遊戲場管理條例等案件，不服本院八十九年度彰簡字第四九九
號，中華民國八十九年七月十九日第一審簡易判決（八十九年度偵字第三四二五號）
，提起上訴，本院第二審之合議庭判決如左：
    主  文
原判決關於甲○○部分撤銷。
甲○○違反電子遊戲場業管理條例規定辦理營業登記，不得經營電子遊戲場業之規定
，處有期徒刑月，如易科罰金，以佰元折算壹日；又共同連續在公眾得出入之場
所賭博財物，處罰金壹萬元，如易服勞役，以參佰元折算壹日。
扣案之賭博性電動玩具小瑪莉、皇冠迷十三、超級列車各壹台、皇冠霹靂馬台、滿
貫大亨貳台連同ＩＣ板拾壹塊、積分卡拾玖張、代幣貳台斤及貳佰個、新台幣壹仟
零陸拾元均沒收。
    事  實
一、甲○○於民國（下同）八十九年二月三日電子遊戲場業管理條例公布施行後，未
    依電子遊戲場業管理條例之規定辦理營利事業登記，即在彰化縣伸港鄉○○村○
    ○路○段三四四號「二００超商」店內設置電動玩具，經營電子遊戲場業。又另
    基於概括之犯意，自八十九年四月一日起，在上址之公眾得出入之場所，各處罰
    擺設電動賭博機具八台，連續與不特定人賭博財物，並自八十九年三月十日起，
    以每月新台幣( 下同 )一萬八千五百元之代價，僱用與之有犯意聯絡之黃麗燕，
    負責櫃、兌換代幣及現金等工作。其賭法為賭客投入代幣並以一比一及一比十
    等比例方式與機具賭博財物，若賭客未押中所投注之賭資則歸店方贏取，如賭客
    押中得以積方兌換現金。嗣於八十九年四月廿九日十六時十分許，適有林家榮在
    該處賭玩時，為警當場查獲，並扣得如主文第二項所示之器物及賭資。
二、案經彰化縣警察局和美分局移請台灣彰化地方法院檢察署檢察官偵查聲請以簡易
    判決。
    理  由
一、據訊被告甲○○對於右揭事實坦承不諱，核與同案被告黃麗燕、林家榮於警訊、
    偵查中供述情節相符，並有如文第二項之器物、賭資扣案可稽，事證明確，被告
    犯行洵堪認定。
二、核被告所為，係違反電子遊戲場業管理條例第二十二條之未規定辦理營利事業及
    登記者，而經營電子遊戲場業罪、刑法第二六十六條第一項前段之賭博罪，其
    先後多次賭博犯行，時間緊接，構成要件相同，顯係基於概括之犯意為之，應依
    法加重其刑，賭博罪部分與黃麗燕有犯意聯絡與行為分擔，為共同正犯。所犯上
    述之罪，犯意各別、罪名互殊，應分論併罰。上訴人上訴意旨略以原判決量刑過
    重為無理由，惟原判決對違反電子遊戲場業管理條例部分併科罰金新台幣六萬元
    ，已超過二刑合併之金額，且違反電子遊戲場業管理條例第二十二條之科或併科
    罰金為新台幣五十萬之以上二百五十萬之以下，此部分之併科核與規定不符，而
    對被告與黃麗燕間    共同正犯，亦有違法，雖上訴人之上訴無理由，然原判決
    既有上述之違誤，自應由本院將被告甲○○部分之判決予以撤銷另為判決。爰審
    酌被告犯罪之動機、目的、手段、及其電動賭博機具之規模，經營期間其他情節
    ，並犯後態度等一切情狀，量處如主文所示之刑，並論知易科罰金、易服勞役之
    折算標準，以示懲儆。扣案之易如主文第二項之器物、新台幣為被告所有且供犯
    罪所用及在櫃上之物，應依刑法第二百六十六條第二項、第三十八條第一項第
    二款沒收之。
據上論斷，應依刑事訴訟法第四百五十五之一第一項、第三項、第三百六十九條第一
項前段、第三百六十四條、第二百五十九條第一項前段，電子遊戲場業管理條例第十
五條、第二十二條，刑法第十一條前段、第二十八條、第五十六條、第二百六十六條
第一項前段、第二項、第四十一條、第四十二條第二項、第三十八條第一項第二款，
罰金罰鍰提高標準條例第一條前段、第二條，判決如主文。
本案經檢察官郭景東到庭執行職務。
中      華      民      國      八十九     年     九      月    廿七    日
                                臺灣彰化地方法院刑事第一庭
                                      審判長法官  葉  榮  郎
                                            法官  施  坤  樹
                                            法官  郭  千  黛
右正本證明與原本無異。
不得上訴。
                                      法院書記官  吳  金  良
中    華    民    國      八十九      年       十      月     四      日
電子遊戲場業管理條例第十五條
未依本條例規定辦理營利事業登記者，不得經營電子遊戲場業。
電子遊戲場業管理條例第二十二條
違反第十五條規定者，處行為人一年以下有期徒刑、拘役或科或併科新臺幣五十萬元
以上二百五十萬元以下罰金。
刑法第二百六十六條
在公共場所或公眾得出入之場所賭博財物者，處一千元以下罰金，但以供人暫時娛樂
之物為賭博者，不在此限。
當場賭博之器具與在賭檯或兌換籌碼處之財物，不問屬於犯人與否，沒收之。


司法院資訊處製作；財團法人民間司法改革基金會備份。
